---
title: "Python - Powtórka"
output:
  html_notebook: default
  word_document: default
---
```{r, include=FALSE}

library(reticulate)
use_condaenv()

```


### Pytanie 1 

Jaką funkcję należy użyc aby załadować plik csv do ramki danych? 

1. pd.read_csv()
2. pd.readCsv() 
3. pd.read.csv() 
4. pd.csv.read() 


### Pytanie 2

Wybierz bibliotekę służącą do operacji na ramkach danych oraz przekształcania danych (data wrangling).

1. numpy
2. pandas
3. sklearn
4. xml

### Pytanie 3 

Jaki będzie rezultat wywołania poniższej funkcji? 

```{python message=FALSE, warning=FALSE, eval=TRUE}

def SampleFunction(a, b):
    a = 3
    c = a + b
    return(c)


SampleFunction(a= 2, b = 3)

```


1. 4
2. 5
3. 6
4. 7

### Pytanie 4 

Która z poniższych bibliotek nie służy do wykonywania wykresów? 

1. matplotlib
2. plotly
3. numpy
4. Żadna z powyższych.

### Pytanie 5

Co będzie rezultatem wykonania poniższej lini kodu? 

```{python message=FALSE, warning=FALSE, eval=FALSE}
x = ["a", "b", "c", "d"]
y = ["w", "x", "y", "z"]


x + y

```

1. "a;w","b;x","c;y","d;z"
2. "a%%w%%b%%x%%c%%y%%d%%z"
3. ['a', 'b', 'c', 'd', 'w', 'x', 'y', 'z']
4. "a%%w" "b%%x" "c%%y" "d%%z"


### Pytanie 6 

Jaki kod należy wpisać aby wybrać rekord z 2giego wiersza i 3ciej kolumny z poniższej ramki danych?

```{python message=FALSE, warning=FALSE, eval=FALSE}

import pandas as pd


data1 = [['Gdansk', 10, 100], ['Sopot',12, 345], ['Gdynia', 20, 500]]
SampleDF = pd.DataFrame(data1, columns=['City', 'Sales', 'Income'])


```


1. SampleDF[,2]
2. Df1.iloc[2,3]
3. SampleDF.iloc[2,3]
4. SampleDF.iloc[1,2]

### Pytanie 7 

Jaki rodzaj wykresu będzie rezultatem poniższego kodu? 

```{python message=FALSE, warning=FALSE, eval=FALSE}
import matplotlib.pyplot as plt

eco1 = pd.DataFrame({'HPI':[80,85,88,85],
                    'Int_rate':[2, 3, 2, 2],
                    'US_GDP_Thousands':[50, 55, 65, 55],
                   'Year' : [2001, 2002, 2003, 2004]})

eco1['Year'] = eco1['Year'].astype(str) 

plt.plot(eco1['Year'], eco1['US_GDP_Thousands'])

```

1. Scatter
2. Line
3. Histogram
4. Map

### Pytanie 8 

Jaki typ(y) danych będzie / będą zapisane w poniższym wektorze? 

```{python}
SampleVec = [1, "bla", True]

```

1. numeric, character, logical
2. character
3. numeric, character
4. numeric

### Pytanie 9

Jaka jest różnica miedzy metodą "loc" a "iloc" w ramkach danych?

1. loc słóży do wyboru elementów na podstawie indeksów wierszy/kolumn, a iloc na podstawie nazw wierszy/kolumn. 
2. iloc słóży do wyboru elementów na podstawie indeksów wierszy/kolumn, a loc na podstawie nazw wierszy/kolumn. 
3. Nie ma żadnej różnicy.
4. Żadne z powyższych. 

### Pytanie 10 

Która z poniższych lini kodu wybierze rekord(y) gdzie sprzedaż jest większa od 200 i mniejsza od 400. 

```{python message=FALSE, warning=FALSE, eval=FALSE}


SampleDF = pd.DataFrame({'City':["Gdansk", "Gdynia", "Sopot", "Gdansk", "Gdynia", "Sopot", "Sopot", "Gdansk"],
                    'Sales':[500, 400, 200, 400, 200, 250, 200, 100],
                    'Employees':[6, 4, 1, 6, 4, 1, 2, 3]})

SampleDF

```


1. SampleDF.query("Sales > 200 & Sales < 400")
2. SampleDF.query("Sales > 200 | Sales < 400")
3. SampleDF.query("Sales >= 200 & Sales =< 400")
4. SampleDF.query("Sales > 200 %and% Sales < 400")


### Pytanie 11 

Jaki będzie rezultat poniższej lini kodu:

```{python message=FALSE, warning=FALSE, eval=FALSE}

x = [1,2,3]
a,b,c = x

```


1. usuniemy listę x 
2. każdy obiekt a, b, c będzie skłądać z listy [1,2,3]  
3. do obiektów a, b, c zostaną odpowiednio przypisane wartości 1,2,3
4. żadne z powyższych


### Pytanie 12 

Jeżeli w ramce danych są dostępne następujące kolumny: 
"name", "year", "month", "day", "hour" 

Co wywoła poniższy kod?

```{python message=FALSE, warning=FALSE, eval=FALSE}
import pandas as pd


date1 = pd.Series(pd.date_range('2012-1-1 12:00:00', periods=7, freq='M'))
date2 = pd.Series(pd.date_range('2013-3-11 21:45:00', periods=7, freq='W'))
 
dates_df = pd.DataFrame(dict(Start_date = date1, End_date = date2))


dates_df['YM'] = dates_df['Start_date'].map(lambda x: x.month).apply(str) + "-" + dates_df['Start_date'].map(lambda x: x.year).apply(str) 

dates_df


```

1. Zostaną wybrane wiersze, które są w formacie "m-yyyy".
2. Zastąpi obecna kolumnę "Start_date", która będzie składać się roku orazmiesiąca.
3. Utworzy nową kolumnę "YM", która będzie składać się roku, miesiąca oraz dnia.
4. Żadne z powyższych.

### Pytanie 13 

Jeżeli dzisiaj jest 13 grudnia 2018, to co będzie wynikiem wywałania poniższej lini kodu? 

```{python message=FALSE, warning=FALSE, eval=FALSE}
import pandas as pd 

t = pd.datetime.now()

t1 = pd.datetime.strptime('2018-11-10', "%Y-%m-%d")

t2 = t - t1
t2.days // 30
```


1. -33
2. 33
3. -1
4. 1


### Pytanie 14 

Co bedzię rezultatem wywołania poniższych lini kodu?

```{python}
import pandas as pd

day = [1, 1, 2, 2, 3, 3]
hour = [8, 16, 8, 16, 8, 16]
profit = [100, 200, 50, 60, None, None]


shopData = pd.DataFrame(list(zip(day, hour, profit)), columns = ["day", "hour", "profit"])
shopData

shopData['profit']= shopData.profit.fillna(shopData.profit.median())

```

1. Wszystkie rekordy w kolumnie profit zostaną zamienione na NA.   
2. Rekordy NA będą zastąpione średnią arytmetyczną wartości całej kolumny profit.
3. Rekordy NA będą zastąpione madianą wartości całej kolumny profit.
4. Rekordy, które nie są NA będą zastąpione medianą wartości całej kolumny profit.


### Pytanie 15 

Co wywołają poniższe linie kodu? 

```{python message=FALSE, warning=FALSE, eval=FALSE}

import pandas as pd
import matplotlib.pyplot as plt

day = [1, 1, 2, 2, 3, 3]
hour = [8, 16, 8, 16, 8, 16]
profit = [100, 200, 50, 60, None, None]

shopData = pd.DataFrame(list(zip(day, hour, profit)), columns = ["day", "hour", "profit"])


x = shopData['hour']
y = shopData['profit']

plt.scatter(x, y)




```


1. W zakładce plot pojawi się kompletny wykres (tło ze skalą, wykres liniowy oraz podpisane osie).
2. W zakładce plots pojawi się zarys wykresu (tło ze skalą oraz podpisane osie).
3. W zakładce plot pojawi się kompletny wykres (tło ze skalą, wykres punktowy oraz podpisane osie).
4. Żaden wykres nie zostanie wyświetlony. 


### Pytanie 16

Co pojawi się na ekranie (w konsoli) po wywyłaniu poniższej lini kodu: 

```{python message=FALSE, warning=FALSE, eval=FALSE}

y = list(range(9))

for i in y:
  print(i)




```


1. Wektor wypełniony wartościami od 1 do 9.
2. Wektor wypełniony wartościami od 8 do 0.
3. 10 pojedynczych elementów (wektorów jednoelementowych) z wartościami od 0 do 8.
4. 10 pojedynczych elementów (wektorów jednoelementowych) z wartościami od 1 do 9.

### Pytanie 17 

Która z poniższych metod służy do ładowania plików xlsx do ramki danych? 

1. pd.read_xlsx
2. pd.read_excel
3. excel.read
4. xlsx_read


### Pytanie 18

Jaką funkcje należy wstawić w "__" aby usunąć z ramki danych kolumny "month" i "carrier".

```{r message=FALSE, warning=FALSE, eval=FALSE}


flights_s1 = flights.__([ 'month', 'carrier'], axis = 1)



```

1. drop
2. remove
3. purge
4. pop


### Pytanie 19 

Jakich funkcji / kroków użyjesz aby zbudować podsumowanie (agregacje) dla poszczególnych miast z poniższej ramki danych?


```{python}


data3 = [['Gdynia',100],['Gdansk',120],['Sopot',130], ['Gdynia',90], ['Gdansk',100]]

df3 = pd.DataFrame(data3, columns=['City','Sales'])


```

1. df3.groupby(['City']).agg(['mean', 'size', 'sum'])
2. df3.agg(['mean', 'size', 'sum'].groupby(['City']))
3. mydf.groupby(['City']).agg(['mean', 'size', 'sum'])
4. df3.agg(['mean', 'size', 'sum'])

### Pytanie 20 

Który z poniższy kodów zwróci błąd (error)? 


1. flights.query("year == 2013 and month == 1 and day == 1")
2. flights.query("year == 2013 & month == 1 & day == 1")
3. flights.query(" year == 2013 | month == 1 | day == 1 ")
4. flights.query(" year = 2013 | month = 1 | day = 1 ")

